# 短期借款 - 应计利息和应付利息的差异？

提问人：bearsissi 时间：2022-05-05 09:47:07
请教陈班主及各位老师，根据财会[2019]6号文，“应付利息”仅反映金融工具已到期应支付但于资产负债表日尚未支付的利息，这个解释的意思是，“应付利息”反映的是已到期应支付但没钱支付的利息，“短期借款-应计利息”反映的是预提利息，需到期支付的利息（比如按季度支付利息，1-3月分别计提，在 3 月支付，这种情况就在“短期借款-应计利息”反映）？

回答人：chenyiwei
可以这样理解。两种情况的差异在于是否已到合同约定的付息日。已到付息日但尚未支付的利息列报于“应付利息”；尚未到付息日的应计利息（按实际利率法计算）是相关金融负债摊余成本的一部分，所以并入相关金融负债的账面价值。

提问人：蜀山 penguin 时间：2022-06-10 21:36:54
请教陈版，短期借款一般期限就几个月，没有实际利率跟名义利率之分。如果短期借款一次还本付息，假设就 4 个月，没有实际利率，就只有一个合同约定的利率，并按这个利率计算利息到期还本付息。请问在前面三个月计提利息的时候，需要放到短期借款-应计利息科目吗？ 如果直接放应付利息，似乎也不符合财政部关于科目的释义。
谢谢！

回答人：chenyiwei
因为是到期一次还本付息，所以付息日之前计提的利息仍需要放到短期借款-应计利息科目。